臺灣臺北地方法院刑事判決　　　　　　　　　　　　九十一年度訴緝字第一六六號
　　公　訴　人　臺灣臺北地方法院檢察署檢察官
　　被　　　告　甲○○
　　選任辯護人　蔡宏修律師
右列被告因違反槍砲彈藥刀械管制條例案件，經檢察官提起公訴（八十五年度偵字第
一六八四五號），本院判決如左：
    主  文
甲○○共同未經許可，無故持有手槍，處有期徒刑貳年陸月。
扣案之中共製七七式口徑七點六二ＭＭ制式半自動黑星手槍壹枝（含彈匣壹個，槍枝
管制編號：0000000000號）、口徑七點六二ＭＭ制式子彈壹顆，均沒收。
    事  實
一、甲○○於民國八十一年中秋節左右向蘇展君購買中共製七七式口徑七點六二ＭＭ
    之制式半自動黑星手槍一枝（含彈匣一個，槍枝管制編號：000000000
    0號）、口徑七點六二ＭＭ制式子彈五顆，並委由于國盛代為保管該手槍、子彈
    。嗣於八十五年七月間某日向于國盛取回上開手槍、子彈，未經許可，無故持有
    上開手槍、子彈；復於同年月三十一日晚間在台北市○○路附近，與賴明發（業
    經判決確定）基於犯意之聯絡，未經許可，共同無故持有上開手槍、子彈，藏置
    於甲○○向友人所借之車牌號碼ＫＡ─六六四三號自用小客車駕駛座踏墊下，由
    賴明發駕駛該車載同甲○○，共同前往台北市○○街○段九十九號旁巷口一帶，
    欲利用颱風來襲之際圖謀行竊，嗣於同年八月一日凌晨一時二十五分許，在台北
    市○○路三十七號前下車尋找行竊目標時，為巡邏員警發覺行跡可疑趨前盤查，
    因而查獲賴明發，並在該ＫＡ─六六四三號自用小客車後行李箱內，查獲賴明發
    所有供預備行竊之工具一批（預備竊盜部分業經不起訴之處分確定），並在該車
    駕駛座踏墊下查獲上開中共製七七式口徑七點六二ＭＭ之制式半自動黑星手槍一
    枝（含彈匣一個，槍枝管制編號：0000000000號）、口徑七點六二Ｍ
    Ｍ制式子彈五顆（送鑑時試射四顆），甲○○則趁機逃逸。
二、案經台北市政府警察局中正第一分局報請台灣台北地方法院檢察署檢察官偵查起
    訴。
    理  由
一、訊據被告甲○○對於右揭時地未經許可無故持有手槍、子彈之事實坦承不諱，復
    據賴明發供述在卷，並有該手槍、子彈扣案可證。而扣案之手槍一枝（槍枝管制
    編號0000000000號）及子彈五顆，經內政部警政署刑事警察局鑑定結
    果，該手槍係中共製七七式口徑七點六二ＭＭ制式半自動手槍，槍管內具四條右
    旋來復線，機械性能良好，認具殺傷力；子彈五顆（經試射四顆）認均係口徑七
    點六二ＭＭ制式子彈，認均具殺傷力，此有內政部警政署刑事警察局八十五年八
    月十三日刑鑑字第四七四０二號鑑驗通知書附卷可稽。又賴明發部分業經台灣高
    等法院八十六年度上訴字第八二號判處有期徒刑一年六月之事實，有該案判決書
    在卷足憑。是本件事證已臻明確，被告犯行洵堪認定，應依法論科。
二、被告行為後，槍砲彈藥刀械管制條例已於八十六年十一月二十四日修正公布全文
    二十五條，該條例第七條第四項規定：「未經許可，持有、寄藏或意圖販賣而陳
    列第一項所列槍砲、彈藥者，處五年以上有期徒刑，併科新台幣一千萬元以下罰
    金」。第十二條第四項規定：「未經許可，持有、寄藏或意圖販賣而陳列子彈者
    ，處五年以下有期徒刑，併科新台幣三百萬元以下罰金」。將修正前該條例第七
    條第四項規定之法定刑一年以上七年以下有期徒刑提高至五年以上有期徒刑，併
    科新台幣一千萬元以下罰金；將修正前該條例第十一條第三項規定之法定刑三年
    以下有期徒刑提高至五年以下有期徒刑，併科新台幣三百萬元以下罰金，經比較
    新舊法結果，舊法顯有利於被告，自應依刑法第二條第一項但書規定適用最有利
    於被告之行為時舊法。是核被告所為，係違反修正前槍砲彈藥刀械管制條例第七
    條第四項未經許可持有手槍罪、第十一條第三項未經許可持有子彈罪。被告一行
    為同時觸犯未經許可持有手槍罪及未經許可持有子彈罪，為想像競合犯，應依刑
    法第五十五條前段規定，從一重之修正前槍砲彈藥刀械管制條例第七條第四項之
    未經許可持有手槍罪處斷。被告與賴明發，有犯意聯絡及行為分擔，均為共同正
    犯。爰審酌手槍、子彈均屬高度危險之物品，非經主管機關許可不得擅自持有，
    以維社會大眾安全；被告無故持有槍彈，且未繳交治安機關，嚴重危害社會安全
    ，影響社會治安甚鉅，惟鑑於其犯後尚能坦承犯行，態度尚稱良好，及其品行、
    犯罪之動機、目的、手段、所生損害、生活狀況、智識程度等一切情狀，量處如
    主文所示之刑，以示懲儆。
三、扣案之中共製七七式口徑七點六二ＭＭ之制式半自動黑星手槍一枝（含彈匣一個
    ）、口徑七點六二ＭＭ制式子彈一顆（送鑑驗時試射四顆），均係違禁物，爰依
    刑法第三十八條第一項第一款之規定予以宣告沒收。至扣案之制式子彈四發，業
    於鑑驗時經試射，爰不為沒收之諭知，附此敘明。
據上論斷，應依刑事訴訟法第二百九十九條第一項前段、修正前槍砲彈藥刀械管制條
例第七條第四項、第十一條第三項、刑法第十一條前段、第二條第一項但書、第二十
八條、第五十五條、第三十八條第一項第一款，判決如主文。
本案經檢察官林秀濤到庭執行職務
中      華      民      國      九十一      年    十      月  二十三  日
                                      臺灣臺北地方法院刑事第五庭
                                          法  官  陳容正
右正本證明與原本無異。
如不服本判決，應於判決送達後十日內，向本院提出上訴狀。
                                          書記官
中      華      民      國      九十一      年    十      月   二十八 日
附錄本案論罪科刑法條全文
修正前槍砲彈藥刀械管制條例第七條第四項
未經許可，製造、販賣或運輸火、機關槍、衝鋒槍、卡柄槍或自動步槍者，處七年
以上有期徒刑。
未經許可，製造、販賣或運輸普通步槍、馬槍、手槍或各類炸彈者，處五年以上有期
徒刑。
意圖供自己或他人犯罪之用，而犯前二項之罪者，處死刑、無期徒刑或十年以上有期
徒刑，得併科十萬元以下罰金。
未經許可，無故持有、寄藏或意圖販賣而陳列第一項所列槍枝之一者，處一年以上七
年以下有期徒刑。
第一項至第三項之未遂犯罰之。
